臺灣新北地方法院刑事判決　　　　　　110年度簡上字第122號
上　訴　人　
即　被　告　陳逸雋


上列上訴人即被告因違反毒品危害防制條例案件，不服本院中華
民國110 年2 月1 日110 年度簡字第272 號第一審刑事簡易判決
（聲請簡易判決處刑案號：109 年度偵字第41349 號），提起上
訴，本院管轄之第二審合議庭判決如下：
    主  文
上訴駁回。
    事實及理由
一、本案經本院審理結果，認第一審判決以上訴人即被告陳逸雋
    所為，係犯毒品危害防制條例第11條第2 項之持有第二級毒
    品罪罪證明確，適用刑事訴訟法第449 條第1 項前段、第3
    項、第454 條第2 項、第450 條第1 項，毒品危害防制條例
    第11條第2 項、第18條第1 項前段，刑法第11條前段、第47
    條第1 項、第62條前段、第41條第1 項前段，並以行為人之
    責任為基礎，審酌被告前有多次毒品案件之前科，明知不得
    持有毒品，竟犯本案持有第二級毒品犯行，所為非但戕害自
    我身心，亦對社會秩序產生不良影響，實屬可責，兼衡被告
    犯罪動機，持有甲基安非他命之淨重達17.4457 公克，暨被
    告智識程度為高中肄業、自陳家庭經濟狀況為小康、入監前
    業工，及坦承犯行之犯後態度等一切情狀，判處有期徒刑4
    月，如易科罰金，以新臺幣（下同）1,000 元折算1 日，其
    認事用法均無違誤，量刑亦屬適當，應予維持。又除聲請簡
    易判決處刑書犯罪事實欄一第12至13行「取得第一級毒品甲
    基安非他命1 包後而持有之」應更正為「取得第二級毒品甲
    基安非他命1 包後而持有之」，及原判決量刑部分關於「目
    的係為供自己施用而持有毒品」，因被告持有本件扣案毒品
    尚未及施用即為警查獲，為免誤會，爰將此部分記載予以刪
    除外，其餘均引用如附件所示第一審刑事簡易判決書所記載
    之事實、證據及理由。
二、被告上訴意旨略以：伊承認有聲請簡易判決處刑書及原審判
    決認定之犯罪事實，惟本案被查獲時伊在警察局有採尿，但
    簡易判決中並未提到採尿的部分，僅判伊持有；又伊購買扣
    案毒品是否要用來吸食伊已不記得了；另伊施用毒品之行為
    已由法院裁定觀察、勒戒，原審竟又就伊持有毒品部分判處
    有期徒刑4 月云云。
三、按被告以外之人於審判外之陳述，雖不符刑事訴訟法第159
    條之1 至第159 條之4 之規定，而經當事人於審判程序同意
    作為證據，法院審酌該言詞陳述或書面陳述作成時之情況，
    認為適當者，亦得為證據。當事人或辯護人於法院調查證據
    時，知有第159 條第1 項不得為證據之情形，而未於言詞辯
    論終結前聲明異議者，視為有前項之同意，刑事訴訟法第15
    9 條之5 定有明文。本院以下援引之被告陳逸雋以外之人於
    審判外之言詞或書面陳述，雖屬傳聞證據，惟當事人明知此
    情，而未於本院審理過程中聲明異議，本院審酌上開證據資
    料製作時之情況，尚無違法不當及證明力明顯過低之瑕疵，
    與本案待證事實復具有相當關連性，以之作為證據應屬適當
    。揆諸前揭規定，認該等證據資料均得為證據。至非供述證
    據部分，並無事證顯示係實施刑事訴訟程序之公務員因違背
    法定程序而取得，復經本院依法踐行調查程序，皆應有證據
    能力。
四、被告雖主張其於本件為警查獲前有施用第二級毒品甲基安非
    他命，且在警局有驗尿等語，然被告於警詢時供稱：扣案的
    安非他命是伊於109 年7 月23日晚上8 點初，在新北市蘆洲
    區中山一路中國信託旁邊的巷子內，以14,000元向1 名綽號
    「四維」的男子購買的，伊還沒用過等語（見109 年度毒偵
    字第5082號卷【下稱偵卷】第8 至9 頁）；於偵訊時更明確
    供承：扣案毒品是伊剛買，伊確定都還沒有施用，就被警方
    臨檢查獲，不是之前吃剩下的；伊承認持有第二級毒品，但
    伊還沒施用就被警察抓到等語（見偵卷第36頁反面），足見
    被告本案持有之第二級毒品並非其施用毒品所剩餘，則原判
    決就被告持有第二級毒品之行為予以論罪科刑，並無違誤。
    從而，被告提起本件上訴，為無理由，應予駁回。
據上論斷，應依刑事訴訟法第455 條之1 第1 項、第3 項、第36
8 條、第373 條，判決如主文。
本案經檢察官謝奇孟偵查後聲請以簡易判決處刑，由檢察官蔣政
寬、顏汝羽於本審到庭實行公訴。
中    華    民    國   110    年    10    月    6     日
                    刑事第七庭  審判長法  官  彭全曄
 
                                      法  官  白承育
 
                                      法  官  劉思吟
上列正本證明與原本無異。
本判決不得上訴。
                                      書記官  廖俐婷 
中    華    民    國   110    年    10    月    12    日
附件：
 
臺灣新北地方法院刑事簡易判決          110年度簡字第272號
聲  請  人  臺灣新北地方檢察署檢察官
被      告  陳逸雋
 
 
 
上列被告因違反毒品危害防制條例案件，經檢察官聲請以簡易判
決處刑（109年度偵字第41349號），本院判決如下：
    主  文
陳逸雋持有第二級毒品，累犯，處有期徒刑肆月，如易科罰金，
以新臺幣壹仟元折算壹日。扣案之第二級毒品甲基安非他命壹包
（驗餘淨重拾柒點參捌柒公克）暨外包裝袋壹個均沒收銷燬。
    事實及理由
一、本案犯罪事實、證據及應適用之法條，除下列事項應予更正
    外，餘引用如附件檢察官聲請簡易判決處刑書之記載：
㈠、犯罪事實一第1 行「運輸第二級毒品」應更正為「製造第二
    級毒品」；第5 行「前開2 罪接續執行」應更正為「前開2
    罪嗣經臺灣澎湖地方法院以103 年度聲字第89號裁定應執行
    有期徒刑5 年6 月確定」；；倒數第2 行「為警攔查」後方
    補充「陳逸雋即在員警並無何確切之根據可認其有持有毒品
    之犯嫌時，主動交付其所持有之甲基安非他命1 包予員警扣
    案，並於警詢時主動向員警供述自己有本案持有甲基安非他
    命之犯行，而自願接受裁判」；最末行「淨重17.4457 公」
    應更正為「淨重17.4457 公克」。
㈡、證據補充：「查獲現場及扣案毒品照片1份」。
㈢、應適用之法條補充：
⑴、被告前有如犯罪事實欄所載之論罪科刑情形，有被告前案紀
    錄表在卷可稽，其於上開徒刑執行完畢後5 年以內，故意再
    犯本件有期徒刑以上之罪，為累犯，衡酌其前案及本件犯罪
    情節，其既曾因上揭犯罪受罰，本應改悔向上，竟又於5 年
    內再犯本案，足見其刑罰感應力薄弱，基於特別預防之法理
    ，並兼顧社會防衛之效果，有加重其刑之必要，再被告上開
    所犯之罪並無司法院釋字第775 號解釋意旨所舉於不符合刑
    法第59條所定要件，致生所受之刑罰超過其所應負擔罪責，
    其人身自由因此遭受過苛侵害之情形，故依刑法第47條第1
    項規定，就其所犯上開之罪，加重其刑。
⑵、又被告在員警並無何確切之根據可認其有持有毒品之犯嫌，
    即主動交付其所持有之甲基安非他命1 包予員警扣案，並於
    警詢時主動向員警供述自己有本案持有甲基安非他命之犯行
    ，而自願接受裁判，有被告警詢筆錄在卷可按，經核符合對
    於未發覺之犯罪為自首而受裁判之要件，爰依刑法第62條前
    段之規定減輕其刑，並依法先加重後減輕之。
二、爰以行為人之責任為基礎，審酌被告前有多次毒品案件之前
    科（已構成累犯者，此處不再重複審酌評價），有其前案紀
    錄表在卷可憑，明知不得持有毒品，竟犯本案持有第二級毒
    品犯行，所為非但戕害自伊身心，亦對社會秩序產生不良影
    響，實屬可責，兼衡被告犯罪動機、目的係為供自己施用而
    持有毒品，持有甲基安非他命之淨重達17.4457 公克，暨被
    告智識程度為高中肄業、自陳家庭經濟狀況為小康、入監前
    業工（參偵卷被告警詢筆錄受詢問人基本資料欄），及坦承
    犯行之犯後態度等一切情狀，量處如主文所示之刑，並諭知
    易科罰金之折算標準，以資懲儆。
三、扣案之甲基安非他命1 包（驗餘淨重17.387公克），及包裝
    上揭毒品之外包裝袋1 只（其上殘留之毒品難以析離，且無
    析離之實益與必要），均應依毒品危害防制條例第18條第1
    項前段之規定宣告沒收銷燬。
四、依刑事訴訟法第449 條第1 項前段、第3 項、第454 條第2
    項、第450 條第1 項，毒品危害防制條例第11條第2 項、第
    18條第1 項前段，刑法第11條前段、第47條第1 項、第62條
    前段、第41條第1 項前段，逕以簡易判決處刑如主文。
五、如不服本判決，應於判決送達後20日內，向本庭提出上訴狀
    ，上訴於本院第二審合議庭（須附繕本）。
本案經檢察官謝奇孟聲請以簡易判決處刑。
中    華    民    國   110    年    2     月    1     日
                  刑事第二十六庭  法  官  陳昭筠
上列正本證明與原本無異。
                                  書記官  劉育全
中    華    民    國   110    年    2     月    1     日
附錄本案論罪科刑法條全文：
毒品危害防制條例第11條第2項
持有第二級毒品者，處2 年以下有期徒刑、拘役或新臺幣20萬元
以下罰金。
附件
臺灣新北地方檢察署檢察官聲請簡易判決處刑書
                                    109年度偵字第41349號
    被      告  陳逸雋  男  48歲（民國00年0月00日生）
                        住新北市○○區○○○路00巷0號之1
                        國民身分證統一編號：Z000000000號
上列被告因違反毒品危害防制條例案件，業經偵查終結，認宜聲
請以簡易判決處刑，茲敘述犯罪事實、證據並所犯法條如下：
        犯罪事實
一、陳逸雋前因運輸第二級毒品案件，經臺灣高等法院以100 年
    度上訴字第1771號判決判處有期徒刑5 年，嗣經最高法院以
    100 年度台上字第5239號判決上訴駁回確定。又因持有第一
    級毒品案件，經臺灣澎湖地方法院以103 年度馬簡字第44號
    判決判處有期徒刑6月確定，前開2罪接續執行，於民國104
    年8 月26日假釋出監付保護管束，於105 年7 月15日期滿未
    經撤銷假釋，其未執行之刑，以已執行論。詎其仍不知悔改
    ，明知甲基安非他命屬毒品危害防制條例所列管之第二級毒
    品，不得持有，竟仍基於持有第二級毒品之犯意，於109 年
    7 月23日20時許，在新北市蘆洲區中山一路中國信託銀行旁
    之巷內，向真實姓名年籍不詳綽號「四維」之成年男子，以
    新臺幣1 萬4000元價格，取得第一級毒品甲基安非他命1 包
    後而持有之。嗣於同日20時40分許，在新北市○○區○○街
    000 號前，因形跡可疑為警攔查，當場扣得第二級毒品甲基
    安非他命1 包（淨重17.4457 公、驗餘淨重17.3870 公克）
    。
二、案經新北市政府警察局三重分局報告偵辦。
        證據並所犯法條
一、上揭犯罪事實，業據被告陳逸雋坦承不諱，並有新北市政府
    警察局三重分局扣押筆錄、扣押物品目錄表、臺北榮民總醫
    院109 年8 月4 日北榮毒鑑字第C0000000號毒品成分鑑定書
    、109 年8 月28日北榮毒鑑字第C0000000-Q號毒品純度鑑定
    書各1 份附卷可憑，復有上開扣案物可佐，足認被告之自白
    與事實相符，其犯嫌堪予認定。
二、核被告所為，係犯毒品危害防制條例第11條第2 項之持有第
    二級毒品等罪嫌。被告曾受如犯罪事實欄所示之有期徒刑執
    行完畢，有刑案資料查註紀錄表1 份在卷可稽，其於執行完
    畢後5 年以內故意再犯本案有期徒刑以上之罪，為累犯，請
    參照大法官會議釋字第775 號解釋意旨，審酌是否依刑法累
    犯規定加重其刑。至扣案之第二級毒品甲基安非他命1 包（
    淨重17.4457 公、驗餘淨重17.3870 公克），請依同條例第
    18條第1 項前段規定宣告沒收銷燬之。
三、依刑事訴訟法第451條第1項聲請逕以簡易判決處刑。
    此  致
臺灣新北地方法院
中    華    民    國   109    年    12    月    10    日
                              檢  察  官  謝奇孟